【裁判字號】    98,易,308
【裁判日期】    980813
【裁判案由】    竊盜
【裁判全文】
臺灣苗栗地方法院刑事判決               98年度易字第308號
公  訴  人  臺灣苗栗地方法院檢察署檢察官
被      告  甲○○  51歲民.
                    號
被      告  丁○○
上列被告等因竊盜案件，經檢察官提起公訴（98年度偵字第1072
號），本院判決如下：
    主  文
甲○○共同犯竊盜罪，累犯，處有期徒刑肆月，如易科罰金，以
新臺幣壹仟元折算壹日。
丁○○共同犯竊盜罪，累犯，處有期徒刑陸月，如易科罰金，以
新臺幣壹仟元折算壹日。
    事  實
一、甲○○曾犯毒品、偽證、竊盜案件，經法院分別判決處有期
    徒刑8 月、4 月、10月，經減刑為有期徒刑2 月、5 月、4
    月，應執行有期徒刑10月確定，於民國96年8 月30日縮刑期
    滿執行完畢（構成累犯）。丁○○曾犯竊盜及詐欺案件，經
    法院分別判決處有期徒刑7 月、8 月、10月及3 月，竊盜罪
    經減刑為有期徒刑3 月15日、4 月、5 月，應執行有期徒刑
    11月及3 月確定，於97年2 月6 日縮刑期滿執行完畢（構成
    累犯）。詎其2 人均猶不知悔改，竟共同基於意圖為自己不
    法所有之犯意聯絡，於97年5 月26日下午6 時5 分許，分別
    騎乘機車，一起前往苗栗縣苗栗市○○路○ 段851 號殘障福
    利大樓，由丁○○負責把風，甲○○著手竊取乙○○所保管
    之不鏽鋼白鐵蓋1 片。惟其2 人得手後正欲離去之際，為保
    全人員丙○○發覺並出聲喝阻，2 人因而丟下該不鏽鋼白鐵
    蓋，並旋即共乘丁○○之機車逃離現場。嗣因甲○○之機車
    遺留現場，經保全人員丙○○指認後，為警循線查獲。
二、案經苗栗縣警察局苗栗分局報告臺灣苗栗地方法院檢察署檢
    察官偵查起訴。
    理  由
一、本件被告甲○○對於下列證據的證據能力均不爭執；被告丁○○認被告甲○○的陳述及證詞不實，亦即爭執其證據證明
    力，但不爭執其證據能力，且對下列證據的證據能力均不爭
    執（參本院審卷98年5 月14日準備程序筆錄第3 頁、98年7
    月23日審判筆錄第16至17頁），本院自得將之採為認定本件
    犯罪事實存否之證據，附此敘明。
二、本件訊據被告甲○○迭於偵查、審理時對於上述竊盜犯行坦
    承不諱。被告丁○○固坦認於上述時間，與被告甲○○分別
    騎乘1 部機車，至苗栗縣苗栗市○○路○ 段851 號殘障福利
    大樓，嗣後騎乘機車搭載被告甲○○離開該處等事實，但否
    認有竊盜犯行，辯稱：「我根本不知道甲○○那時候有去拿
    地上的白鐵蓋，我走到外面花園的時候，轉頭看到甲○○手
    上拿著一塊小白鐵，我叫甲○○丟掉不要拿，後來一個保全
    人員來喝阻甲○○，這件事情，我不是把風，我不是共同犯
    罪」等語。
三、惟查：
  (一)證人即中興保全員工丙○○證稱：「（問：你是如何發現本
    案的？）因為公司的管制室通知我說殘障福利大樓有操作錯
    誤的現象，我到現場之後，發現被告甲○○、丁○○有在那
    邊。」、「（問：你看到他們在那邊做什麼？）我抵達時，
    看到甲○○在搬運白鐵，丁○○騎著機車，好像在跟甲○○
    講話，意思好像是跟甲○○講說保全來了，甲○○就把白鐵
    放在建築物的後方，就跑掉了。」、「（問：當時你距離他
    們多遠？）大概30公尺。」、「（問：當時被告丁○○眼睛
    有朝你的方向看嗎？）有，他們兩個都有，因為我有問他們
    在幹嘛？他們回答我說沒有在做什麼。」、「（問：你當天
    的穿著？）中興保全的保全制服。」、「（問：被告2 人是
    在什麼情況下發現你來的？）應該是我一下車，大聲喝令後
    ，他們才同時發現我的。」、「（問：你當時喊什麼？）『
    你們在幹什麼？』。」、「（問：你說完『你們在幹什麼？
    』之後，他們兩人的反應？）丁○○機車往正後方騎，甲○○跑著，我一到現場後，我的注意力放在機車上，我拔掉機
    車的鑰匙。」、「（問：你說的正後方，是哪個方向？）經
    國路。」、「（問：跟你走路的方向剛好相反嗎？）是的。
    」、「（問：他們是要遠離你嗎？）是的。」、「（問：提
    示偵卷第24頁，當時發現的白鐵蓋，是否緊鄰殘障福利大樓
    的建築物，還是有點距離？）是屬於建築物的外圍，我會發
    現這個案子，是剛好客戶不會操作保全系統，我去現場時發
    現的。」等語（參本院審卷98年7 月23日審判筆錄第13至16
    頁）。
  (二)證人即共同被告甲○○證稱：案發當日與丁○○先到鐵路新
    村，但未發現值錢的物品，丁○○就提議到殘障福利大樓看
    看附近有沒有值錢的銅或鐵的物品，如果有偷到，拿去賣了
    之後，錢就平分，我也同意。丁○○在旁邊等，我負責去偷
    。我偷了白鐵蓋後，丁○○說我偷的東西不夠好，當時我手
    上還拿著白鐵蓋，就看到保全遠遠的過來，我就趕快丟掉，
    坐丁○○的機車逃掉。我負責偷，丁○○負責接應，到現場
    後，我們有事前講好等語（參98年度偵字第1072號卷第47頁
    倒數第12行至第48頁，本院審卷98年7 月23日審判筆錄第11
    至12頁）。
  (三)是由證人丙○○、共同被告甲○○上述證詞觀察，可知其等
    2 人的證詞相符，並與卷附的照片相牟，足見其等2 人之證
    詞為真均堪採信。由此足證，被告丁○○、甲○○於案發當
    日，共謀至前述殘障福利大樓偷東西，若有得手則彼此平分
    。其等2 人到場後，由被告甲○○下手偷竊，被告丁○○負
    責接應，嗣被告甲○○竊得上述白鐵蓋時，適為證人丙○○
    發現並大聲質問「你們在幹什麼？」，復將被告甲○○之機
    車鑰匙取下，被告甲○○見狀立刻放下白鐵蓋並拔腿逃逸，
    被告丁○○則騎乘機車俟機接應，旋將被告甲○○載離現場
    ，應為本件案發之經過。至被告甲○○於審理時證稱已忘記
    被告丁○○於當日是否曾說如果有偷到，拿去賣了之後，錢
    就平分等語。但查，被告甲○○於偵查時即證稱被告丁○○
    確有如此表示，已如前述，且其於審理時亦證稱在偵查時的
    證述屬實、係出於自由的陳述等語，足見其於審理時的此節
    證述，應為記憶模糊或者迴護被告丁○○之詞，不足為採，
    應以其於偵查時距離案發時間點較近、記憶較為清晰的陳述
    為真，附此敘明。再者，被告丁○○與被告甲○○並無冤仇
    、財務糾紛，被告甲○○自無甘冒偽證重責而誣陷被告丁○○的可能。
  (四)綜上，被告甲○○的自白與犯罪事實相符，堪以採信；被告
    丁○○的辯解，顯為臨訟卸責之詞，不足為採。此外，本件
    復有被害人乙○○的陳述、現場照片、贓物認領保管單在卷
    可佐，被告甲○○、丁○○之竊盜犯行，洵堪認定。
三、核被告甲○○、丁○○所為係犯刑法第320 條第1 項之竊盜
    罪。又其等2 人就上述竊盜犯行，具有犯意聯絡與行為分擔
    ，應論以共同正犯。又其等2 人有事實欄所示之前科素行，
    分別於96年8 月30日、97年2 月2 日執行完畢，此有臺灣高
    等法院被告前案紀錄表各1 份在卷可考，其等於前案執行完
    畢後5 年內故意再犯上述之竊盜罪，均為累犯，均應依刑法
    第47條第1 項之規定加重其刑。爰審酌其等2 人均有竊盜前
    科紀錄，仍不知警惕，再犯此件竊盜罪，實不足為取。但衡
    酌其等此次竊盜所得物品價值非高，業已為被害人領回，復
    參酌其等犯罪動機、目的、手段、所生危害、被告甲○○坦
    承犯行、被告丁○○否認犯行等一切情狀，分別量處如主文
    所示之刑，並分別諭知易科罰金之折算標準。
據上論斷，應依刑事訴訟法第299 條第1 項前段，刑法第28條、
第320 條第1 項、第47條第1 項、第41條第1 項前段，刑法施行
法第1 條之1 第1 項、第2 項前段，判決如主文。
本案經檢察官黃明正到庭執行職務。
中    華    民    國    98    年    8     月    13    日
                  刑事第三庭  法  官  呂曾達
以上正本證明與原本無異。
如不服本判決應於收受判決後10日內向本院提出上訴書狀，並應
應敘述具體理由。其未敘述上訴理由者，應於上訴期間屆滿後20
日內向本院補提理由書 (均須按他造當事人之人數附繕本)「 切
勿逕送上級法院」。告訴人或被害人如對本判決不服者，應具備
理由請求檢察官上訴，其上訴期間之計算係以檢察官收受判決正
本之日期為準。
                              書記官  許千士
中    華    民    國    98    年    8     月    13    日
附錄論罪科刑法條：
刑法第320條第1項。
中華民國刑法第320條
（普通竊盜罪、竊佔罪）
意圖為自己或第三人不法之所有，而竊取他人之動產者，為竊盜
罪，處 5 年以下有期徒刑、拘役或 5 百元以下罰金。
意圖為自己或第三人不法之利益，而竊佔他人之不動產者，依前
項之規定處斷。
前二項之未遂犯罰之。


司法院資訊處製作；財團法人民間司法改革基金會備份。
